【裁判字號】    89,簡上,17
【裁判日期】    891103
【裁判案由】    清償債務
【裁判全文】
臺灣臺中地方法院民事判決  八十九年度簡上字第一七號
    上  訴  人  甲○○
    被上訴人    大台中石材有限公司
    法定代理人  乙○○
右當事人間清償債務事件，上訴人對於中華民國八十八年九月二十九日本院台中簡易庭簡易
判決（八十八年度中簡字第二八一二號）提起上訴，本院裁定如左：
    主      文
上訴駁回。
第二審訴訟費用由上訴人負擔。
    事      實
甲、上訴人方面：
一、聲明：求為判決：(一)原判決廢棄。(二)駁回被上訴人在第一審簡易之訴。
二、陳述：
  (一)上訴人與被上訴人於民國（下同）八十六年八月十五日簽訂承攬合約書，由被上訴人承
    攬坐落台中市○○路東帝士大樓庭園景觀噴水池大理石工程，因被上訴人施作不良，致
    該工程發生水池因大理石交接面的矽膠無法承受水的沖力而被沖掉並漏水及水池底部收
    尾不全等瑕疵，自然無法通過業主（東帝士建設公司）之驗收，上訴人依民法第四百九
    十三條第一項之規定，請求被上訴人於相當期限修補上述瑕疵，但被上訴人並未至工地
    改善上述缺失，致業主自行僱工修繕完成，其修復之費用已超過被上訴人所得請求之尾
    款新台幣（下同）一十五萬八千三百九十二元，上訴人自得依民法第四百九十三條第二
    項之規定向被上訴人請求償還修補之必要費用，並主張與其請求之工程款抵銷。
  (二)復查，在承攬契約，其構成對待給付關係，在承攬人為一定工作之完成，在定作人為約
    定報酬之支付，定作人就工作物之瑕疵對承攬人有請求修補之權利，性質上屬於履行請
    求權，承攬人交付工作既有瑕疵，定作人應得援用民法第二百六十四條之規定在承攬人
    修補瑕疵前，拒絕支付報酬。今被上訴人就其所承攬之工程，既無法使其具備所約定之
    品質，復具備不適於通常或約定使用之瑕疵，對於被上訴人十的尾款（即一十五萬八千
    三百九十二元），依上所述，上訴人自得主張同時履行抗辯權，拒絕支付尾款。
  (三)再且，上訴人實非系爭契約之當事人，該契約本應是訴外人鈞鎮營造公司（下稱鈞鎮公
    司）向東帝士公司承攬，再由鈞鎮公司與被上訴人訂約，上訴人只是鈞鎮公司之監工並
    代表鈞鎮公司向上訴人訂約，被上訴人不應該找上訴人要錢。
三、證據：提出東雲股份有限公司製作之工程決算通知書乙份並聲請訊問證人即鈞鎮營造公
    司之負責人鄧朝陽。
乙、被上訴人方面：
一、聲明：駁回原告之訴。
二、陳述：
  (一)被上訴人所承攬的僅是水池之大理石石材工程，系爭工程並沒有上訴人所述之瑕疵存在
    ，而且上訴人乃大理石工程行，上訴人如認為水池應該要能防水，應該找專作防水之工
    程行來處理，至於上訴人所述之大理石有縫隙等情，若要求美觀可用矽膠（SILIKON ）
    填補，但是填補的費用頂多數千元，不至於要花費十多萬元。
  (二)上訴人後來雖說伊非契約之當事人，惟系爭工程合約以載名定作人為上訴人，另外，簽
    約過程以及付款手續均係由上訴人與被上訴人接洽，系爭契約之相對人自屬上訴人無疑
    。
三、證據：提出契約書及收款通知單影本乙紙。
    理      由
一、被上訴人起訴主張：兩造於八十六年八月十五日訂立承攬合約書，由被上訴人承攬東帝
    士建設公司位於台中市○○路之東帝士Ｅ區之庭園景觀工程噴水池大理石工程，約定訂
    金二萬元於簽約時現金交付，安裝完成時，應由被告之付百分之九十之工程款，剩餘百
    分之十之尾款則應於完成後四十五天內付清。上訴人業於八十六年九月十日完工，但上
    訴人尚有一十五萬八千三百九十二元之工程款未清償，爰依承攬契約之法律關係，請求
    上訴人給付工程款。被上訴人則以：系爭大理石工程經驗收後，發現有水池漏水之瑕疵
    ，經催告被上訴人修補未果，訴外人東帝士公司即自行僱工修繕完成，其修復之費用已
    超過被上訴人所得請求之尾款，上訴人自得請求償還修補之必要費用，並主張與被上訴
    人請求之工程款抵銷或主張同時履行抗辯權，拒絕支付尾款；又上訴人僅係代表鈞鎮公
    司向被上訴人訂約，上訴人實非系爭契約之當事人，被上訴人不應該向上訴人要求給付
    工程款等語資為抗辯。
二、被上訴人起訴主張與上訴人訂立系爭景觀工程噴水池之大理石工程，完工後，上訴人尚
    有工程款共一十五萬八千三百九十二元未付，業據其提出承攬合約及收款通知單為據證
    ，上訴人雖不否認系爭工程有如被上訴人所述金額之工程款未付，且亦係由出面與被上
    訴人訂立系爭契約，惟其僅係代表訴外人鈞鎮公司與被上訴人訂約，其並非契約之當事
    人；又該大理石工程經鈞鎮公司之業主東帝士公司驗收發現大理石接縫處之矽膠裝填不
    佳致遭水沖失，水池因而漏水，嗣因屢催被上訴人修補未果，東帝士公司已雇人另行修
    補，故以修補費用與被上訴人之工程款請求權抵銷或者主張同時履行抗辯權，拒絕給付
    價金。經查：(一)系爭承攬合約上已載明立合約書之人為上訴人甲○○及被上訴人，且由
    上訴人親自簽名於契約之末頁，上訴人於締約過程中均係以個人身份與被上訴人簽約，
    從未提及係代表鈞鎮公司，僅至訴訟程序進行至二審之後階段，始提出其非契約當事人
    之抗辯，顯非可採，堪信系爭契約之當事人確實為兩造無疑。(二)系爭工程係噴水池之大
    理石工程，被上訴人負責之工程乃安裝噴水池之大理石，則除該大理石材質上之瑕疵及
    施工方式未依約施作屬於被上訴人應負擔保責任之範圍以外，該噴水池本身之漏水與否
    ，與被上訴人之大理石工程並無直接之關係，況上訴人自承所謂水池漏水係指上訴人所
    做之大理石交接面的矽膠因無法承受水的沖力而被沖掉（參閱本院八十九年七月十九日
    之準備程序筆錄），則依據矽膠之市價，即使重新填補亦不至於需修復超過被上訴人所
    請求之一十五萬八千百九十二元甚明。再者，上訴人所提東帝士公司出具之工程決算通
    知書僅於第三項簡單記載：「施工不良自行僱工扣款：：：（：：大理石、水池漏水﹩
    168161）」，並未說明被上訴人所做之大理石工程有何瑕疵，上訴人復無法就系爭大理
    石工程究竟有何瑕疵舉證，則其以被上訴人施作之工程有瑕疵而主張以瑕疵修補請求權
    予以抵銷或者主張同時履行抗辯權，拒絕付款，即無所據，難以採信。從而。上訴人為
    系爭契約之定作人，系爭工程既已完工，上訴人即應依約付款。
三、綜上所述，本件被上訴人主張上訴人應依承攬契約給付工程款一十五萬八千三百九十二
    元及自起訴狀繕本送達之翌日即八十八年八月十九日起至清償日止，按年息百分之五計
    算之利息，唯有理由，應予准許。是則原審命上訴人如數給付，於法並無不合。上訴意
    旨指摘原判決不當，求予廢棄改判，為無理由，應予駁回。
四、據上論結，本件上訴為無理由，依民事訴訟法第四百三十六條之一第三項、第四項，第
    四百四十九條第一項、第七十八條，判決如主文。
中        華        民        國   八十九   年     十一      月      三       日
                                    臺灣臺中地方法院民事第四庭
~B審判長法      官  王  銘
~B      法      官  陳毓秀
~B      法      官  林學晴
右為正本係照原本作成
不得上訴。
中        華        民        國   八十九   年     十一      月      三       日
~B法院書記官


司法院資訊處製作；財團法人民間司法改革基金會備份。
